【裁判字號】    99,簡上,485
【裁判日期】    990730
【裁判案由】    傷害
【裁判全文】
臺灣板橋地方法院刑事判決             99年度簡上字第485號
上  訴  人
即  被   告  丙○○
上列上訴人即被告因傷害件，不服本院99年度簡字第1543號於中
華民國99年3 月24日所為之第一審刑事簡易判決（聲請簡易判決
處刑案號：99年度偵字第529 號），提起上訴，本院管轄之第二
審合議庭判決如下：
    主  文
上訴駁回。
被告丙○○緩刑貳年。
    理  由
一、本件經本院合議庭審理結果，認第一審簡易判決所認定被告
    之犯罪事實及其所憑之理由、證據暨論罪科刑之法條均無不
    當，應予維持，並引用該第一審刑事簡易判決書、檢察官聲
    請簡易判決處刑書中關於認定被告犯罪事實及其所憑之理由
    、證據暨論罪科刑之法條部分之記載（如附件一、二）。
二、上訴人即被告上訴意旨略以：被告於原審簡易判決後，已與
    告訴人於本院三重簡易庭達成調解，被告就打傷告訴人之犯
    行並不爭執，爰請求能撤銷原審判決並改判不罰云云。
三、經查，本件原審認事用法，均無不當，被告就其被訴之犯罪
    事實，亦無爭執，則原審判決顯無撤銷理由，被告以其與告
    訴人達成調解為由，請求撤銷原審判決，顯屬無據，自應予
    駁回。惟查，被告前未因犯罪而受有期徒刑之宣告之紀錄，
    此有臺灣高等法院被告前案紀錄表一份在卷可參，此次因一
    時失慮致罹刑典，惟事後坦承犯行，且已與告訴人達成調解
    ，有本院99年度司重簡調字第338 號三重簡易庭調解筆錄一
    份在卷可稽，堪認確有悔意，且告訴人亦於審理中表示願意
    原諒被告，信其經此偵審程序，應知所警惕，而無再犯之虞
    ，是本院認原審對其宣告之刑，以暫不執行為適當，爰依刑
    法第74條第1 項第1 款規定，宣告緩刑如主文。
據上論斷，應依刑事訴訟法第455 條之1 第1 項、第3 項、第36
8 條、第373 條，刑法第74條第1 項第1 款，判決如主文。
本案經檢察官陳怡親到庭執行職務。
中    華    民    國    99    年    7     月    30    日
                  刑事第一庭  審判長法  官  王復生
                                    法  官  連雅婷
                                    法  官  陳世旻
上列正本證明與原本無異。
不得上訴。
                                    書記官  楊雅芳
中    華    民    國    99    年    8     月    9     日
--------------------------------------------------------
【附件一】
臺灣板橋地方法院刑事簡易判決          99年度簡字第1543號
聲  請  人  臺灣板橋地方法院檢察署檢察官
被      告  丙○○  男  42歲（民國○○年○月○日生）
                    身分證統一編號：Ｚ000000000號
                    住臺北縣泰山鄉○○路100巷19號2樓
上列被告因傷害案件，經檢察官聲請以簡易判決處刑（99年度偵
字第529號），本院判決如下：
    主  文
丙○○傷害人之身體，處有期徒刑月，如易科罰金，以新臺幣
壹仟元折算壹日。
    事實及理由
一、本件犯罪事實及證據均引用如附件檢察官聲請簡易判決處刑
    書之記載。
二、按正當防衛必須對於現在不法之侵害，始足當之，侵害業已
    過去，或無從分別何方為不法侵害之互毆行為，均不得主張
    防衛權，而互毆係屬多數動作構成單純一罪，而互為攻擊之
    傷害行為，縱令一方先行出手，還擊之一方，在客觀上苟非
    單純對於現在不法之侵害為必要排除之反擊行為，因其本即
    有傷害之犯意存在，自無主張防衛權之餘地，最高法院96年
    度臺上字第3526號、92年度臺上字第3039號判決意旨可資參
    照。是核被告丙○○所為，係犯刑法第277 條第1 項之普通
    傷害罪。爰審酌被告僅因行車糾紛，竟不循理性之方式協調
    解決，卻私下以暴力相向，其行為實屬不該，兼衡告訴人所
    受傷勢非輕，及審酌被告犯後態度，迄今未能與告訴人達成
    和解等一切情狀，量處如主文所示之刑，並諭知易科罰金之
    折算標準。
三、依刑事訴訟法第449 條第1 項前段、第3 項、第454 條第2
    項，刑法第277 條第1 項、第41條第1 項前段，刑法施行法
    第1 條之1 第1 項、第2 項前段，逕以簡易判決處刑如主文
    。
四、如不服本判決，得自收受送達之日起10日內向本院提出上訴
    狀，上訴於本院第二審合議庭（須附繕本）。
中    華    民    國    99    年    3     月    24    日
                  刑事第二十三庭  法  官  黃  司  熒
上列正本證明與原本無異。
                                  書記官  李  逸  翔
中    華    民    國    99    年    3     月    25    日
--------------------------------------------------------
【附件二】
臺灣板橋地方法院檢察署檢察官聲請簡易判決處刑書
                                       99年度偵字第529號
    被      告  丙○○  男  42歲（民國○○年○月○日生）
                        住臺北縣泰山鄉○○路100巷19號2樓
                        國民身分證統一編號：Ｚ000000000號
上列被告因傷害案件，業經偵查終結，認為宜聲請以簡易判決處
刑，茲將犯罪事實及證據並所犯法條分敘如下：
        犯罪事實
一、丙○○於民國98年11月30日7 時30分許，在臺北縣泰山鄉○
    ○街31號前，因行車糾紛與甲○○發生口角衝突，竟基於傷
    害人身體之犯意，徒手毆打甲○○，致甲○○受有鼻骨折、
    閉鎖式、臉部多處挫傷、頸部挫傷右側之傷害，嗣經甲○○
    檢具傷單報警，始查獲上情。
二、案經甲○○訴由臺北縣政府警察局新莊分局移送偵辦。
        證據並所犯法條
一、證據：
   （一）被告丙○○於警詢時及偵查中坦承有揮拳毆打告訴人
         甲○○臉部之事實；
   （二）告訴人甲○○於警詢時及偵查中之指訴；
   （三）行政院衛生署臺北醫院98年11月30日出具驗傷診斷證
         明書1 件在卷可稽；被告犯嫌已堪認定。
二、所犯法條：被告所為係犯刑法第277 條第1 項傷害罪嫌。
三、依刑事訴訟法第451條第1項聲請逕以簡易判決處刑。
    此  致
臺灣板橋地方法院
中    華    民    國    99    年    1     月    18    日
                            檢察官  乙  ○  ○
                                    丁  ○  ○
本件正本證明與原本無異
中    華    民    國    99    年    2     月    20    日
                            書記官

司法院資訊處製作；財團法人民間司法改革基金會備份。
